臺灣板橋地方法院刑事判決　　　　　　　94年度訴字第1187號
公　訴　人　臺灣板橋地方法院檢察署檢察官
被　　　告　乙○○
上列被告因違反槍砲彈藥刀械管制條例等案件，經檢察官提起公
訴（九十三年度核退偵字第七八三號），被告於準備程序認罪，
本院以簡式審判程序判決如下：
    主  文
乙○○未經許可，寄藏可發射子彈具有殺傷力之改造手槍，累犯
，處有期徒刑壹年壹月，併科罰金新臺幣玖仟元，罰金如易服勞
役，以銀圓佰元即新臺幣玖佰元折算壹日。扣案仿FN廠半自動
手槍製造之玩具手槍換裝土造金屬槍管改造而成之改造手槍壹支
（含彈匣壹個、槍枝管制編號：0000000000號）、土
造子彈（彈頭直徑七點九八ｍｍ）拾顆及土造子彈（彈頭直徑七
點九四ｍｍ）壹顆均沒收之。又持有第貳級毒品，其數量達行政
院公佈施行「轉讓持有毒品加重其刑之數量標準」所訂之一定數
量，累犯，處有期徒刑肆月。扣案安非他命貳大包（合計淨重六
九點七二公克）、安非他命拾小包（合計淨重十四點三一公克
）及大麻壹包（淨重五點０二公克）均沒收銷燬之。應執行有期
徒刑壹年月，併科罰金新臺幣玖仟元，罰金如易服勞役，以銀
圓佰元即新臺幣玖佰元折算壹日。扣案仿FN廠半自動手槍製造
之玩具手槍換裝土造金屬槍管改造而成之改造手槍壹支（含彈匣
壹個、槍枝管制編號：0000000000號）、土造子彈（
彈頭直徑七點九八ｍｍ）拾顆及土造子彈（彈頭直徑七點九四ｍ
ｍ）壹顆均沒收之，扣案安非他命貳大包（合計淨重六九點七二
公克）、安非他命拾小包（合計淨重十四點三一公克）及大麻
壹包（淨重五點０二公克）均沒收銷燬之。
    事  實
一、乙○○前於民國九十一年曾因施用毒品案件，經本院以九十
    二年度板簡字第六六號判處有期徒刑六月確定，並於九十三
    年七月八日縮刑期滿執行完畢。詎猶不知警惕，而為下列行
    為：
    (一)乙○○明知其並未取得持有或寄藏可發射子彈具有殺傷力
      之改造手槍及子彈之許可，竟仍基於受託寄藏之犯意，於
      九十三年九月間某日，在其位於臺北縣中和市○○路○段
      一二四號四樓住處內，收受真實姓名年籍不詳自稱「林奇
      峰（起訴書誤載為「林吉峰」，應予更正）」之成年男子
      所交付之仿FN廠半自動手槍製造之玩具手槍換裝土造金屬
      槍管改造而成之改造手槍一支（含彈匣一個、槍枝管制編
      號：0000000000號），及均具殺傷力彈頭直徑
      為七點九八ｍｍ之土造子彈十五顆、彈頭直徑為七點九四
      ｍｍ之土造子彈二顆及彈頭直徑為七點八六ｍｍ之土造子
      彈一顆（另乙○○同時亦收受「林奇峰」所交付之不具殺
      傷力之改造槍枝半成品三支、無殺傷力之子彈五顆）後，
      即將該等槍彈藏放於其住處內。
    (二)乙○○明知「林奇峰」所交付者乃安非他命及大麻，依法
      不得無故持有之，竟仍於九十三年八、九月間之某日，在
      前開住處，收受「林奇峰」所交付之安非他命二大包（合
      計淨重六九點七二公克）、安非他命十三小包（合計淨重
      十四點三一公克）及大麻一包（淨重五點０二公克）而持
      有之，其中安非他命部分之數量達行政院公佈施行「轉讓
      持有毒品加重其刑之數量標準」所訂之一定數量。
    (三)嗣經警於九十三年十月五日十四時許，持搜索票前往上址
      進行搜索，並扣得仿FN廠半自動手槍製造之玩具手槍換裝
      土造金屬槍管改造而成之改造手槍一支（含彈匣一個、槍
      枝管制編號：0000000000號）、彈頭直徑為七
      點九八ｍｍ之土造子彈十五顆、彈頭直徑為七點九四ｍｍ
      之土造子彈二顆及彈頭直徑為七點八六ｍｍ之土造子彈一
      顆、安非他命二大包（合計淨重六九點七二公克）、安非
      他命十三小包（合計淨重十四點三一公克）、大麻一包（
      淨重五點０二公克），以及不具殺傷力之改造槍枝半成品
      三支、無殺傷力之子彈五顆等物，因而查悉上情。
二、案經臺北縣政府警察局中和分局報請臺灣板橋地方法院檢察
    署檢察官偵查起訴。
    理  由
一、上開犯罪事實，業據被告乙○○於本院審理時坦承不諱，扣
    案仿FN廠半自動手槍製造之玩具手槍換裝土造金屬槍管改造
    而成之改造手槍一支（含彈匣一個、槍枝管制編號：000
    0000000號）、彈頭直徑為七點九八ｍｍ之土造子彈
    十五顆、彈頭直徑為七點九四ｍｍ之土造子彈二顆及彈頭直
    徑為七點八六ｍｍ之土造子彈一顆，經內政部警政署刑事警
    察局以性能檢驗法及試射法鑑定後，確均具有殺傷力，有該
    局九十三年十月二十二日刑鑑字第０九三０二０五０八三號
    槍彈鑑定書附卷可稽（核退偵字卷第三七至四二頁），又扣
    案煙草一包經法務部調查局鑑定後，確含第二級第二四項毒
    品大麻成分，煙草重五點０二公克，有該局九十三年十二月
    三日調科壹字第０六０００九一二九號鑑定通知書（核退偵
    字卷第一一二頁）在卷可查，復有前述犯罪事實(三)所示扣案
    物品可資參佐，應足擔保被告前揭自白之真實性。本案事證
    明確，被告犯行洵堪認定。
二、查被告行為後，槍砲彈藥刀械管制條例業經總統於九十四年
    一月二十六日以華總一義字第○九四○○○一○一○一號令
    修正公布，並自九十四年一月二十八日生效施行，原條例第
    八條與第十條、第十一條合併修正移列為修正條文第八條，
    原條例第十、十一條刪除；修正前槍砲彈藥刀械管制條例第
    十一條第四項之未經許可持有可發射子彈具有殺傷力之各式
    槍砲罪，移至新法第八條第四項，除將舊法規定之「槍砲」
    修正為「槍枝」外，修正前之法定刑為一年以上七年以下有
    期徒刑，併科新臺幣七百萬元以下罰金，修正後槍砲彈藥刀
    械管制條例第八條第四項係規定：「未經許可持有第四條第
    一項第一款所定其他可發射金屬或子彈具有殺傷力之各式槍
    枝者，處三年以上十年以下有期徒刑，併科新臺幣七百萬元
    以下罰金」，比較新舊法結果，以修正前之舊法對於被告較
    為有利，依刑法第二條第一項但書之規定，應適用修正前即
    九十年十一月十四日修正公布之槍砲彈藥刀械管制條例第十
    一條第四項之規定處斷。是被告乙○○所為前揭犯罪事實(一)
    部分，係犯修正前槍砲彈藥刀械管制條例第十一條第四項之
    未經許可寄藏可發射子彈具有殺傷力之手槍罪，及同條例第
    十二條第四項之未經許可寄藏子彈罪（按本條並未修正）。
    其自九十三年九月間某日起至被查獲時止，未經許可寄藏可
    發射子彈具有殺傷力之改造玩具手槍及具殺傷力改造子彈之
    行為，應屬行為之繼續，而僅成立一罪。又其以客觀上一個
    寄藏行為同時觸犯前開二罪，為想像競合犯，應從一重論以
    未經許可寄藏可發射子彈具有殺傷力之手槍罪。其次，核被
    告前揭持有安非他命及大麻所為（即犯罪事實(二)部分），均
    係犯毒品危害防制條例第十一條第二項之持有第二級毒品罪
    。其自九十三年八、九月間某日起至被查獲時止持有安非他
    命及大麻之行為，亦屬行為之繼續，而僅成立一罪。其所犯
    前開未經許可寄藏可發射子彈具有殺傷力之手槍罪，及持有
    第二級毒品罪間，犯意個別，行為互殊，顯係基於個別犯意
    所為，應予分論併罰之。次查被告前於九十一年曾因施用毒
    品案件，經本院以九十二年度板簡字第六六號判處有期徒刑
    六月確定，並於九十三年七月八日縮刑期滿執行完畢，有臺
    灣高等法院被告前案紀錄表附卷可稽，其受有期徒刑之執行
    完畢後五年內，再犯本案有期徒刑以上之罪，為累犯，應依
    法加重其刑。又持有毒品達一定數量者，加重其刑至二分之
    一，其標準由行政院定之，毒品危害防制條例第十一條第四
    項定有明文。而行政院於九十三年一月九日發布施行「轉讓
    持有毒品加重其刑之數量標準」，依該標準第二條第一項規
    定「持有毒品達一定數量者，加重其刑至二分之一，其標準
    如下：二、第二級毒品：淨重十公克以上。」，本件被告所
    持有之安非他命總重八四點０三公克，已達上揭標準所定加
    重其刑之數量，應依法遞加重其刑。爰審酌被告犯罪之動機
    目的，智識程度（國中肄業），持有槍彈及毒品均嚴重危害
    社會秩序，以及被告犯後坦承犯行，庭訊時態度良好等一切
    情狀，量處如主文所示之刑，並定其應執行之刑，及諭知罰
    金部分如易服勞役之折算標準。另查扣案槍彈經內政部警政
    署刑事警察局鑑識人員試射鑑定後，確認仿FN廠半自動手槍
    製造之玩具手槍換裝土造金屬槍管改造而成之改造手槍一支
    （含彈匣一個、槍枝管制編號：0000000000號）
    具有殺傷力，另經採集部分子彈試射彈頭直徑為七點九八ｍ
    ｍ之土造子彈十顆及彈頭直徑為七點九四ｍｍ之土造子彈一
    顆，亦均有殺傷力，屬違禁物，應依刑法第三十八條第一項
    第一款沒收之，至於原本即不具殺傷力之改造槍枝半成品三
    支及子彈五顆，以及經試射後已喪失殺傷力之彈頭直徑為七
    點九八ｍｍ之土造子彈五顆、彈頭直徑為七點九四ｍｍ之土
    造子彈一顆及彈頭直徑為七點八六ｍｍ之土造子彈一顆，因
    已均非違禁物，爰不對之諭知沒收。另扣案安非他命二大包
    （合計淨重六九點七二公克）、安非他命十三小包（合計淨
    重十四點三一公克）、大麻一包（淨重五點０二公克），屬
    毒品危害防制條例第二條第二項第二款所定第二級毒品，應
    依同條例第十八條第一項前段沒收銷燬之。末查被告前曾因
    施用第二級毒品案件遭警於九十三年十月五日十四時許，在
    其位於臺北縣中和市○○路○段一二四號四樓住處內查獲，
    嗣經檢察官提起公訴後，業由本院以九十三年度易字第一三
    六九號判處有期徒刑八月確定（現正在監執行中），有本院
    前開判決書在卷可查。此案之查獲時地雖與本案相同，然該
    案並未以本案所扣得之安非他命及大麻作為其認定被告犯罪
    之證據，且被告於本院訊問時亦明確表示本案查扣之安非他
    命及大麻乃「林奇峰」所有放在伊住處，而非其供己吸食所
    用之物，故本案被告持有安非他命及大麻之行為，與其前案
    施用安非他命犯行間，尚不具任何實質上或裁判上一罪關係
    ，附此敘明。
三、末按除被告所犯為死刑、無期徒刑、最輕本刑為三年以上有
    期徒刑之罪或高等法院管轄第一審案件者外，於前條第一項
    程序進行中，被告先就被訴事實為有罪之陳述時，審判長得
    告知被告簡式審判程序之旨，並聽取當事人、代理人、辯護
    人及輔佐人之意見後，裁定進行簡式審判程序，刑事訴訟法
    第二百七十三條之一定有明文。查本件被告所犯未經許可寄
    藏可發射子彈具有殺傷力之改造玩具手槍罪之法定本刑為「
    一年以上七年以下有期徒刑，併科新臺幣七百萬元以下罰金
    」、未經許可寄藏子彈罪之法定本刑為「五年以下有期徒刑
    ，併科新臺幣三百萬元以下罰金」、持有第二級毒品罪之法
    定本刑為二年以下有期徒刑、拘役或新臺幣五萬元以下罰金
    ，均非最輕本刑三年以上有期徒刑之罪，且被告於九十四年
    九月十二日準備程序進行中，復就被訴事實為有罪之陳述，
    經告知被告簡式審判程序之旨，被告及公訴人對於本件改依
    簡式審判程序審理亦均表示無意見，是本院合議庭即依前揭
    刑事訴訟法規定，裁定本件進行簡式審判程序，附此說明。
據上論結，應依刑事訴訟法第二百九十九條第一項前段、第二百
七十三條之一，修正前槍砲彈藥刀械管制條例第十一條第四項，
槍砲彈藥刀械管制條例第十二條第四項，毒品危害防制條例第十
一條第二、四項、第十八條第一項前段，刑法第二條第一項但書
、第十一條前段、第五十五條、第四十七條、第五十一條第五款
、第四十二條第二項、第三十八條第一項第一款，罰金罰鍰提高
標準條例第二條，現行法規所定貨幣單位折算新臺幣條例第二條
，判決如主文。
本案經檢察官甲○○到庭執行職務。
中　　華　　民　　國　　94　　年　　9 　　月　　19　　日
                  刑事第八庭法  官?楊  明  佳
上列正本證明與原本無異。
如不服本判決，應於判決送達後十日內向本院提出上訴狀 (應附
繕本)， 上訴於臺灣高等法院。
                            書記官  黃  炎  煌
中　　華　　民　　國　　94　　年　　9 　　月　　19　　日
附錄法條：
修正前槍砲彈藥刀械管制條例第十一條
未經許可，製造、販賣或運輸第四條第一項第一款所稱其他可發
射金屬或子彈具有殺傷力之各式槍砲者，處五年以上有期徒刑，
併科新臺幣一千萬元以下罰金。
未經許可，轉讓、出租或出借前項所列槍砲者，處三年以上十年
以下有期徒刑，併科新臺幣七百萬元以下罰金。
意圖供自己或他人犯罪之用，而犯前二項之罪者，處無期徒刑或
七年以上有期徒刑，併科新臺幣一千萬元以下罰金。
未經許可，持有、寄藏或意圖販賣而陳列第一項所列槍砲者，處
一年以上七年以下有期徒刑，併科新臺幣七百萬元以下罰金。
第一項至第三項之未遂犯罰之。
槍砲彈藥刀械管制條例第十二條
未經許可，製造、販賣或運輸子彈者，處一年以上七年以下有期
徒刑，併科新台幣五百萬元以下罰金。未經許可，轉讓、出租或
出借子彈者，處六月以上五年以下有期徒刑，併科新台幣三百萬
元以下罰金。
意圖供自己或他人犯罪之用，而犯前二項之罪者，處三年以上十
年以下有期徒刑，併科新台幣七百萬元以下罰金。
未經許可，持有、寄藏或意圖販賣而陳列子彈者，處五年以下有
期徒刑，併科新台幣三百萬元以下罰金。
第一項至第三項之未遂犯罰之。
毒品危害防制條例第十一條
持有第一級毒品者，處三年以下有期徒刑、拘役或新臺幣五萬元
以下罰金。
持有第二級毒品者，處二年以下有期徒刑、拘役或新臺幣三萬元
以下罰金。
持有專供製造或施用第一、二級毒品之器具者，處一年以下有期
徒刑、拘役或新臺幣一萬元以下罰金。
持有毒品達一定數量者，加重其刑至二分之一，其標準由行政院
定之。
